臺灣高雄地方法院刑事判決　　　　　　　96年度訴字第1928號
公　訴　人　臺灣高雄地方法院檢察署檢察官
被　　　告　甲○○
　　　　　　　　　　現另案羈押於臺灣高雄女子監獄
上列被告因毒品危害防制條例案件，經檢察官提起公訴（96年度
毒偵字第2818號），本院判決如下：
    主  文
甲○○施用第一級毒品，累犯，處有期徒刑拾月。扣案第一級毒
品海洛因肆包（合計淨重壹點柒陸公克、空包裝總重壹點陸柒公
克；含包裝袋肆只）、摻有海洛因成分之吸管陸支，均沒收銷燬
之；夾鍊袋7 只、吸管壹支、止血袋壹條、黑色電子磅秤壹個、
夾鍊袋貳包，均沒收。又施用第二級毒品，累犯，處有期徒刑伍
月。扣案之第二級毒品甲基安非他命伍包（驗後淨重分別為零點
柒零玖公克、參點肆參捌公克、壹點陸柒肆公克、壹點伍肆玖公
克、零點零陸伍公克）、摻有甲基安非他命成分之吸管壹支、吸
食器壹組，均沒收銷燬之。預備供施用甲基安非他命所用之玻璃
吸食器壹組、黑色電子磅秤壹個、夾鍊袋貳包，均沒收。應執行
壹年貳月。扣案第一級毒品海洛因肆包（合計淨重壹點柒陸公克
、空包裝總重壹點陸柒公克；含包裝袋肆只）、第二級毒品甲基
安非他命伍包（驗後淨重分別為零點柒零玖公克、參點肆參捌公
克、壹點陸柒肆公克、壹點伍肆玖公克、零點零陸伍公克）、摻
有海洛因成分之吸管伍支、摻有海洛因、甲基安非他命成分之吸
管壹支，均沒收銷燬之；夾鍊袋7 只、吸管壹支、止血袋壹條、
玻璃吸食器壹組、黑色電子磅秤壹個、夾鍊袋貳包，均沒收。
    事  實
一、本件被告甲○○所犯為死刑、無期徒刑或最輕本刑為3 年以
    上有期徒刑以外之罪，其於準備程序中就被訴事實為有罪之
    陳述，經法官告知簡式審判程序之旨，並聽取公訴人及被告
    之意見後，依刑事訴訟法第273 條之1 第1 項規定，裁定由
    受命法官獨任進行簡式審判程序，合先敘明。
二、本件犯罪事實及證據，除犯罪事實欄一另補充「劉晏玲於95
    年間因施用毒品案件，經本院以95年度簡字第1960號判處有
    期徒刑3 月確定，並於95年6 月20日易科罰金執行完畢」、
    「扣得海洛因毒品4 包（合計淨重1.76公克，空包裝重1.67
    公克）、甲基安非他命5 包（驗後淨重分別為0.709 、3.43
    8 、1.674 、1.549 、0.065 公克）、摻有海洛因成分之吸
    管5 支、同時摻有海洛因及甲基安非他命成分之吸管1 支、
    摻有甲基安非他命成分之吸食器1 組、施用海洛因完畢後之
    夾鍊袋7 只、預備供施用海洛因所用之吸管1 支、止血帶1
    條、預備供施用甲基安非他命所用之玻璃吸食器1 組、預備
    供施用海洛因、甲基安非他命所用之黑色電子磅秤1 個、夾
    鍊袋2 包」；證據部分應補充「被告甲○○於本院審理中之
    自白」、「扣案海洛因4 包（合計淨重1.76公克，空包裝重
    1.67公克），有法務部調查局96年3 月16日調科壹字第
    96230225 10 號鑑定書1 紙」、「扣案結晶體5 包呈甲基安
    非他命陽性反應（驗後淨重分別為0.709 、3.43 8、1.674
    、1.549 、0.06 5公克），足認該結晶體應為甲基安非他命
    毒品；其餘扣案注射針筒、吸管、吸食器呈海洛因或甲基安
    非他命陽性反應，有高雄醫學大學附設中和紀念醫院
    0000-000號至373 號、376 號至381 號、383 號檢驗報告各
    1 紙在卷可參」外，餘均引用檢察官起訴書之記載（如附件
    ）。
三、按海洛因、甲基安非他命係毒品危害防制條例第2 條第2 項
    第1 款所定之第一、二級毒品。是核被告所為，係犯同條例
    第10條第1 項之施用第一級毒品罪及同條第2 項之施用第二
    級毒品罪。被告持有海洛因及甲基安非他命進而施用，其持
    有之低度行為均應為施用之高度行為所吸收，不另論罪。被
    告所犯上開2 罪，犯意各別，犯罪構成要件互殊，應予分論
    併罰。被告於95年間因施用毒品案件，經本院以95年度簡字
    第1960號判處有期徒刑3 月確定，並於95年6 月20日易科罰
    金執行完畢，有卷附臺灣高等法院被告前案紀錄表1 份可查
    ，其於有期徒刑執行完畢釋放後5 年內，再故意犯本件最重
    法定本刑為有期徒刑以上之2 罪，應依刑法第47條第1 項規
    定論以累犯，並均加重其刑。爰審酌被告前因施用毒品犯行
    ，業經觀察、勒戒程序後，猶再施用毒品不輟，顯見其毒癮
    非淺，施用毒品除戕害自身健康外，對社會秩序亦產生不良
    影響，並考量本件被告施用毒品之時間、頻率，以及犯後坦
    承犯行，尚知悔悟等一切情狀，各量處如主文所示之刑，並
    定其應執行之刑。末查，扣案白粉4 包均含第一級毒品海洛
    因成分（合計淨重1.76公克，空包裝重1.67公克）、晶體5
    包均有甲基安非他命陽性反應（驗後淨重分別為0.709 、3.
    438 、1.674 、1. 549、0.065 公克）、吸管6 支，其中5
    支呈海洛因陽性反應，另1 支同時呈海洛因及甲基安非他命
    陽性反應，吸食器1 組呈甲基安非他命陽性反應，業經鑑定
    及檢驗屬實並認定如上，均應依毒品危害防制條例第18 條
    第1 項前段，宣告沒收銷燬之。上開毒品均以包裝袋直接包
    覆毒品，該包裝袋衡情已難與所包覆毒品絕對析離，自應整
    體視之為毒品，一併宣告沒收銷燬，至鑑驗耗用之毒品因已
    滅失，自無庸宣告沒收銷燬，附此敘明。另扣案施用海洛因
    完畢後之夾鍊袋7 只、預備供施用海洛因所用之吸管1 支、
    止血帶1 條、預備供施用甲基安非他命所用之玻璃吸食器1
    支、預備供施用海洛因、甲基安非他命所用之黑色電子磅秤
    1 個、夾鍊袋2 包等物，均為被告所有供施用或預備供施用
    毒品所用之物，業經被告供陳在卷無誤，均應依刑法第38條
    第1 項第2 款之規定，宣告沒收。至本件另扣案之銀色電子
    磅秤1 台，據被告供稱非其所有（見本院卷第66頁），另扣
    案K 他命2 包，與本案無關，爰不予宣告沒收，併此敘明。
據上論斷，應依刑事訴訟法第273 條之1 第1 項、第299 條第1
項前段、第310 條之2 、第454 條第2 項，毒品危害防制條例第
10條第1 項、第2 項、第18條第1 項前段，刑法第11條、第47條
第1項、第51條第5款、第38條第1項第2款 ，判決如主文。
本案經檢察官乙○○到庭執行職務。
中　　華　　民　　國　　96　　年　　6 　　月　　28　　日
                  刑事第十二庭  法　官  黃宗揚
以上正本證明與原本無異。
如不服本判決，應於收受送達後10日內向本院提出上訴書狀。
中　　華　　民　　國　　96　　年　　6 　　月　　28　　日
　　　　　　　　　　　　　　　  書記官  王壹理
附錄本案論罪科刑法條：
毒品危害防制條例第10條
施用第一級毒品者，處 6 月以上 5 年以下有期徒刑。
施用第二級毒品者，處 3 年以下有期徒刑。
